---
title: "Разработка рекомендаций для улучшения эффективности ведения бизнеса продуктовых магазинов"
output: html_document
---

```{r setup, include=FALSE}
knitr::opts_chunk$set(echo = TRUE)
```


```{r include=FALSE}
library(readxl) #load lib
library(knitr)
library(dplyr)
```

  

```{r include=FALSE}

df <- read_excel("D:/джава/alfa/Задания excel.xlsx",2)
```

  В Базе данных показаны **6 менеджеров** : `r unique(df$Менеджер)`, которые работают в **`r length(unique(df$Магазин))` магазинах**: `r unique(df$Магазин)`.

  **Продукты магазина:** `r unique(df$Товар)`. 
  
  А также можно увидеть кол-во, сумма и месяц продажи.

```{r echo=FALSE }
kable(head(df), format = "markdown")

#1
```

#### **1. Найти менеджера продающий больше остальных:**
        а) По сумме
        б) По колличеству


```{r echo = FALSE}

managers <- unique(df$Менеджер)

summ = array()

for (i in 1:length(managers)){
  summ[i] = sum(subset(df, df$`Менеджер` == managers[i])$`Сумма`)
}

countt = array()

for (i in 1:length(managers)){
  countt[i] = sum(subset(df, df$Менеджер == managers[i])['Кол-во'])
}

table <- array(c(managers, summ, countt), dim = c(5, 3, 1),
               dimnames = list(c(1:5),c("Managers", "Sum of sum", "Sum of count")))

kable(table, format = "markdown")

```

#### **2. Построить таблицу в которой будет отображаться выручка по продуктам во всех магазинах и выручка с магазинов по всем продуктам**



```{r echo=FALSE}

shops <- unique(df$Магазин)

products <- unique(df$Товар)

table1 <- array( dim = c(length(shops) + 1,length(products) + 2, 1))
table1 <- data.frame(table1)

table1[,1] <- c(shops,"Итого")

for (i in 1:length(shops)){
  for (j in 1:length(products)){
  
    t <- subset(df, df$Магазин == shops[i])
    
    table1[i, (j + 1)] <- sum(subset(t, t$Товар == products[j])$Сумма)
   
  }
}

table1[is.na(table1)] <- 0

colnames(table1) <- c("Магазины/Продукты",products,"Итого")

table1[12,c(2:11)] <-colSums(table1[,-1])
table1[, 11] <- rowSums(table1[,-1])

kable(table1, format = "markdown")

```

#### **3. Построить динамический график продаж по всем продуктам, выявить влияние времени года на продажу товара**



```{r echo=FALSE}
#3

months <- unique(df$`Месяц продажи`)

table2 <- array( dim = c(length(months) + 1,length(products) + 2, 1))
table2 <- data.frame(table2)

table2[,1] <- c(months,"Итого")

for (i in 1:length(months)){
  for (j in 1:length(products)){
    
    t <- subset(df, df$`Месяц продажи` == months[i])
    
    table2[i, (j + 1)] <- sum(subset(t, t$Товар == products[j])$Сумма)
    
  }
}

table2[is.na(table2)] <- 0

colnames(table2) <- c("Месяцы/Продукты",products,"Итого")

table2[13,c(2:11)] <-colSums(table2[,-1])
table2[, 11] <- rowSums(table2[,-1])

library(ggplot2)

kable(table2, format = "markdown")

```